臺灣高等法院刑事判決　　　　　　　　100年度侵上易字第1號
上　訴　人　臺灣士林地方法院檢察署檢察官
被　　　告　甲　詳卷
上列上訴人因被告家暴妨害性自主案件，不服臺灣士林地方法院
100年度審易字第216號，中華民國100年3月31日第一審判決（起
訴案號：臺灣士林地方法院檢察署99年度偵字第13766號），提
起上訴，本院判決如下：
    主  文
原判決撤銷。
甲犯對因親屬關係受自己照護之人利用權勢猥褻罪，玖拾捌罪，
各處有期徒刑柒月。應執行有期徒刑玖年。
    事  實                                                                
一、00000000Ｂ（真實姓名年籍均詳卷，下稱甲）與已成年之代
    號00000000Ａ之女子（真實姓名年籍均詳卷，下稱Ａ女）係
    親生血緣之父女關係，甲於民國99年2月間，得知Ａ女之男
    友欲於99年3月間，前來提親並討論與Ａ女婚期事宜，甲因
    思及Ａ女即將結婚，竟心生淫念，利用其為Ａ女生父之權勢
    關係，於99年2月16、17日晚間10時許，在新北市○○區○
    ○路（地址詳卷）住處客廳內，基於利用權勢而猥褻之犯意
    ，以手撫摸Ａ女之胸部及外陰部，以滿足其私慾，Ａ女因即
    將成婚，且念及甲係自己之親生父親，故加以隱忍，未予反
    抗，任由甲撫摸自己之身體。甲又於99年2月18日晚間10 時
    許，在同址住處客廳內，再次基於利用權勢而猥褻之犯意，
    以手撫摸Ａ女之胸部及外陰部，以滿足其私慾。甲又於同年
    2月19日下午2時許，利用其為Ａ女之父之權勢，將Ａ女帶往
    新北市○里區○○路249號「小溫泉」湯屋，於該湯屋之
    房間內，要求Ａ女一起與其於該房間內洗澡，甲並軟硬兼施
    ，同時對Ａ女稱「你不順我的意，我去刁男方」、「我是妳
    爸，不會對妳怎樣，我很愛妳，真捨不得妳出嫁，小時候也
    是有幫妳洗澡」等言詞，Ａ女為求婚事順利及懼於甲係其生
    父之權勢，任由甲於洗澡時以手撫摸其胸部及外陰部，並於
    洗澡後，以留作紀念為由經Ａ女同意，以手機拍攝Ａ女胸部
    及外陰部（該照片嗣遭甲刪除）。詎甲見Ａ女均未反抗其行
    為，竟食髓知味，復基於利用權勢而猥褻之犯意，自99年3
    月1日起至同年6月23日止，除Ａ女因生理期身體不適外，於
    Ａ女每日下班返家後，在住處客廳及Ａ女房間內，以手撫摸
    Ａ女之胸部及外陰部，於99年3月、4月、5月各約25次，99
    年6月為20次，合計98次。嗣於99年6月23日晚間，甲因翌日
    要至醫院手術住院，又以此為藉口至房間內找Ａ女談話且趁
    機撫摸Ａ女胸部，Ａ女忍無可忍，與甲發生嚴重爭吵，Ａ女
    於99年6月23日至99年7月2日甲住院期間，決意對甲不再忍
    耐，於甲返家後之99年7月4日再度因此事與甲理論，並趁機
    錄音，甲竟一再指責Ａ女不孝，Ａ女決定離家出走並對甲提
    出告訴，而查悉上情。
二、案經Ａ女告訴及新北市政府警察局移送臺灣士林地方法院檢
    察署檢察官偵查起訴。
    理  由                                                                
一、訊據被告甲對於其係Ａ女之親生父親，於99年2月19日以洗
    澡為由帶同Ａ女至汽車旅館，在房間內撫摸Ａ女之身體，及
    於99年2月至6月間有在住處撫摸Ａ女身體私密部位胸部及外
    陰部多次等行，均供認不諱，核與證人即被害人Ａ女之指述
    大致相符。及Ａ女男友（卷內代號00000000D）、Ａ女之弟
    （卷內代號00000000C）於偵查中均證稱：Ａ女曾告以遭父
    親撫摸身體等語；證人Ａ女之母親（卷內代號00000000F）
    於偵查中亦證稱：在家中見過甲撫摸Ａ女身體胸部、腹部等
    語；另Ａ女於偵查中復提出其於99年7月4日與甲對話之錄音
    光碟一份，於偵查中經檢察官勘驗，甲與該次對話中亦承認
    自己有多次撫摸Ａ女身體之行為，有勘驗筆錄一份可稽（
    13766號偵卷第15-18頁），堪認Ａ女對被告之指述應為事實
    ，可以採信。又被告於本院審理時復辯稱：雖然在家裡常常
    摸Ａ女，但Ａ女有時也出差或去朋友家不在家，確實次數伊
    也記不得了，但應該沒有原審判決所認定的98次之多云云。
    惟查：Ａ女於最初偵查中即指稱被告甲自99年3月起至同年6
    月23日止，幾乎每天都在住處客廳或房間趁與其講話之機會
    ，撫摸其胸部、下體（他2396號偵卷第30頁），檢察官據此
    對被告提起公訴，被告於原審審理時亦未否認係以近乎天天
    之頻率猥褻Ａ女，則其於本院審理時再改稱沒有天天那麼多
    云云，自難遽信；本院為求慎重，復傳訊Ａ女到庭作證，Ａ
    女仍證稱：「（被告對妳所指控之犯行承認，但稱沒有原審
    法院判決中所說98次之多，所以就此部份需釐清，你父親對
    妳為猥褻行為依原判決附表編號1所認定的99年2月份有3次
    ？）是。」、「（你父親對妳為猥褻行為依原判決附表編號
    2所認定的99年3月份有25次？）是。」、「（你父親對妳為
    猥褻行為依原判決附表編號3所認定的99年4月份有25次？）
    是，簡單講就是只要我在家裡，然後不管我有無加班，只要
    我下班，晚上10點時，我吃完飯他就會要我去客廳坐，不管
    有無加班，20幾次是除了經期以外，我經期來，他不會動我
    。」、「（你父親對妳為猥褻行為依原判決附表編號4所認
    定的99年5月份有25次？）是。」、「（你父親對妳為猥褻
    行為依原判決附表編號5所認定的99年6月份有20次？）是，
    因為6月底時，他開始擔心他的脊椎神經，即他自己的身體
    問題。」、「（妳是否每天都會回家，有藝文活動、出差，
    也會回家？）是，我只有6月初有去新莊阿姨家。」、「（
    被告稱妳於6月初時曾不在家，原審認定6月份有20次，是否
    已經扣除？）是。」等語（本院卷第27頁背面、28頁正面、
    背面），故Ａ女於本院作證時已明白證述被告甲自99年2月
    起至6月間對其為猥褻行為次確實如原審所認定之98次，被
    告於本院審理時猶空言否認有98次之多云云，自不可信。綜
    上所述，本件事證已臻明確，被告犯行均堪認定，應依法論
    科。
二、核被告所為，均係犯刑法第228條第2項之利用權勢猥褻罪（
    98罪）。又被告所犯該98罪，應分論併罰。原審以被告犯罪
    事證明確，據以論罪科刑，固非無見，惟查：被告甲係被害
    人Ａ女之親生父親，Ａ女於本案發生時已係30餘歲之成年人
    ，即將結婚，被告竟以父愛及Ａ女將結婚為藉口一再猥褻其
    身體，造成Ａ女身心嚴重受創，迄今仍不敢返家，且於本院
    庭訊時面對被告及本案仍一再哭泣、激動不已，並向本院稱
    希望被告去關，堪認其受創嚴重之程度，原審未慮及上情，
    就被告所犯之98罪均量處得易科罰金之有期徒刑6月之刑，
    並定其應執行刑為有期徒刑5年6月，得易科罰金，尚嫌過輕
    ，檢察官據此上訴指摘原審量刑不當，為有理由，應由本院
    將原判決撤銷改判。爰審酌被告品行、身為被害人之親身父
    親，理應本於父女親情倫常給予被害人溫情照護，竟不知分
    寸，色慾薰心，藉口被害人欲與男友成婚，一再為本案之猥
    褻犯行，前後達98次之多，敗壞倫常至極，所為對被害人之
    心理不但造成嚴重傷害，並因而致使被害人之男友對其解除
    婚約，犯罪情節非輕，惟犯後尚能坦認大部分犯行，已有悔
    意，但被害人迄今仍無法原諒被告，暨其犯罪之手段、目的
    、生活狀況、智識程度及犯罪後態度等ㄧ切情狀，分別量處
    如主文第二項所示之刑並定應執行之刑。
據上論斷，應依刑事訴訟法第369條第1項前段、第364條、第299
條第1項前段，刑法第228條第2項、第51條第5款，判決如主文。
本案經檢察官陳昱旗到庭執行職務。
中    華    民    國   100    年    7     月    28    日
                  刑事第四庭審判長法  官  陳筱珮      
                                  法  官  邱滋杉
                                  法  官  孫惠琳
以上正本證明與原本無異。
不得上訴。
                                  書記官  潘文賢
中    華    民    國   100    年    7     月    28    日
附錄本案論罪科刑法條：
中華民國刑法第228條（利用權勢性交或猥褻罪）
對於因親屬、監護、教養、教育、訓練、救濟、醫療、公務、業
務或其他相類關係受自己監督、扶助、照護之人，利用權勢或機
會為性交者，處6個月以上5年以下有期徒刑。
因前項情形而為猥褻之行為者，處3年以下有期徒刑。
第1項之未遂犯罰之。